# 收入跨期调整对所得税的影响

提问人：qjr1124 时间：2012-03-14 13:12:44
显然是税务方面需要调整的。 不调整的，税务查出来可就风险更大，这样的也就是备案了。 因为都是亏损，也不涉及到滞纳金的问题。 对几方都有好处。

回答人：chenyiwei
赞同楼主说的第一种方式，应调整前期已确认的可弥补亏损，保证各项所得均归入正确的所属年度。